臺灣桃園地方法院刑事判決
109年度侵訴字第92號
公  訴  人  臺灣桃園地方檢察署檢察官 
被      告  何佳熏




選任辯護人  陳德峯律師
            朱正聲律師
上列被告因妨害性自主罪案件，經檢察官提起公訴（108年度偵
字第23336號），本院判決如下：
    主  文
乙○○成年人對少年犯強制性交罪，累犯，處有期徒刑肆年陸月。
    事  實
一、乙○○為成年人，於民國108年3月8日凌晨，與其友人丁○○及
    丁○○之友人丙○○一同前往桃園市○○區○○路○段000號「IF」汽
    車旅館投宿，迨至同日上午9時許，丁○○之友人AE000-A0000
    00(00年4月生，真實姓名年籍詳卷，下稱甲○，案發時為少
    年)與甲○之友人潘O語一起至上開汽車旅館與丁○○會合，此
    時乙○○見甲○身著高中制服，已知悉甲○為未滿18歲之少年。
    又其時丙○○及丁○○在該汽車旅館房間內施用多種毒品，迄至
    同日上午11時許，潘O語先行離開後，何佳薰見甲○及丁○○坐
    躺在床上，丁○○已因吸食毒品後呈現意識模糊之狀態，丙○○
    則獨自待在房間另一端未予注意，竟即基於強制性交之犯意
    ，在上開房間床上，以棉被蓋住甲○之身體，不顧甲○之閃躲
    、推拒及以口頭告知「不要」，強行撫摸甲○之臀部及下體
    ，更及以手指插入甲○之陰道內，嗣又借故要求丁○○及丙○○
    離開上開房間外出拿取物品，而趁斯時該旅館房間內僅剩其
    與甲○同在之際，將該房間之1樓車庫鐵捲門關上並將2樓房
    門上鎖，且褪去自己之褲子，在該房間之床上，強行壓制甲○之身體，再脫下甲○之褲子，接續以陰莖插入甲○之陰道，
    以此方式對甲○為強制性交行為得逞。嗣丙○○及丁○○欲返回
    上開房間而見房門遭鎖，乃經由該旅館人員自外打開鐵捲門
    ，再由乙○○自內打開2樓房門門鎖後，始得進入，丙○○及丁○○見狀驚覺有異而詢問甲○，甲○則於告知丁○○及丙○○後，經
    該二人陪同前往醫院驗傷採證，並經醫院通報員警處理，始
    為警查悉上情。
二、案經甲○訴由桃園市政府警察局桃園分局報告臺灣桃園地方
    檢察署檢察官偵查後起訴。
    理  由
壹、程序部分
一、被告以外之人於偵查中向檢察官所為之陳述，除顯有不可信
    之情況者外，得為證據，刑事訴訟法第159 條之1 第2 項定
    有明文。而現行法檢察官本有訊問被告、證人及鑑定人之權
    限，其應踐行之程序又多有保障被告或被害人之規定，且證
    人、鑑定人於偵查中亦均須具結，就刑事訴訟而言，其司法
    屬性甚高；而檢察官於偵查程序取得之供述證 據，其過程
    復尚能遵守法令之規定，是其訊問時之外部情況，積極上具
    有某程度之可信性，除消極上顯有不可信之 情況者外，均
    得為證據。故主張其為不可信積極存在之一 方，自應就此
    欠缺可信性外部保障之情形負舉證責任（最高法院98年度台
    上字第2904號號判決意旨參照）。準此，被告以外之人前於
    偵查中，經具結後所為證述，除反對該項供述具有證據能力
    之一方，已釋明「顯有不可信之情況」之理由外，皆得為證
    據。證人丁○○及丙○○於偵訊中經檢察官告以具結義務及偽證
    之處罰，其朗讀結文並簽名具結後，為本案作證，則該證述
    已經具結擔保其真實性，且其於偵訊時，並無證據顯示受有
    強暴、脅迫、詐欺、利誘等外力干擾，或有心理狀況被影響
    致妨礙其自由陳述等顯不可信之情況。被告及其辯護人於本
    院準備程序中主張證人丁○○及丙○○於偵訊中所述無證據能力
    ，然除稱為審判外之陳述外，未說明有何內容顯不可信之理
    由，且證人丁○○及丙○○於本院審理中，亦以證人身分接受交
    互詰問，給予被告及其辯護人對質詰問之機會，而完足證據
    調查之程序。是依上開說明，證人丁○○及則毅於偵訊中具結
    後所為之陳述，自得作為認定被告所涉犯罪事實之依據。 
二、被告以外之人於偵查中未經具結所為之陳述，因欠缺「具結
    」，固難認檢察官已恪遵法律程序規範，而與刑事訴訟法第
    159條之1第2項之規定有間，惟被告以外之人，在偵查中未
    經具結之陳述，依通常情形，其信用性仍遠高於在警詢時所
    為之陳述，倘其等陳述具有「特信性」、「必要性」時，依
    「舉輕以明重」原則，仍得本於刑事訴訟法第159條之2、第
    159條之3之同一法理，例外認為有證據能力，最高法院109
    年台上字第563號刑事判決參照。經查，證人即告訴人甲○於
    偵訊時之證述未經具結，惟本院審酌前開證人甲○業於本院
    審理時到庭作證，且其於本院審理時所述與偵訊時所為之陳
    述內容並無明顯不符，偵查時之客觀環境及條件，具有可信
    之特別情況，且為證明被告本案犯罪事實存否所必要，足認
    證人甲○於偵訊時未具結之證述有證據能力，被告及其辯護
    人主張該部分證述無證據能力，要無可採。
三、至於本判決所引用之非供述證據部分，與本案均有關連性，
　　亦無證據證明係實施刑事訴訟程序之公務員以不法方式所取
　　得，依刑事訴訟法第158條之4之反面解釋，當有證據能力，
　　復於本院審理時，提示並告以要旨，使檢察官、被告及辯護
　　人充分表示意見，自得為證據使用。　
四、至卷內其餘非供述及供述證據之證據能力，既未經本判決所
    引用，爰不贅述其證據能力之有無，附此敘明。　　　　　
貳、實體部分
一、訊據被告乙○○固坦承於上開時間與丁○○、丙○○一同前往前開
    汽車旅館，期間甲○及甲○之女性友人到場，後甲○之女性友
    人先行離開，丁○○及丙○○亦曾一起外出，而僅餘其與甲○在
    該房間內，嗣後丁○○及丙○○方始返回之事，惟矢口否認涉有
    上開犯行，辯稱：我沒有以手指及陰莖插入甲○之陰道內，
    也沒有摸甲○的屁股及下體，我也不知道甲○幾歲，當天是因
    為和老婆吵架，丁○○帶我去該汽車旅館的，丙○○也一起去，
    直到早上9點多，丁○○的女友即甲○和她的朋友才到場，之後
    丁○○和丙○○有進進出出，甲○的朋友大概11點就先離開，我
    當時在沙發上看手機，甲○在床上，到11點半左右，丙○○來
    跟我說他和丁○○要去便利商店，且說甲○要在房間等，丙○○
    和丁○○就一起離開，大概10分鐘以內就回來了，且是他們自
    己開門進來的，到下午1、2點時，有2個男子來找我談，其
    中一個叫「小龍」，另一個是姓陳，丁○○、甲○和丙○○被叫
    離開房間下去車庫，直到我們談完他們才上來，那2個男子
    說我性侵甲○，我說我沒有，他們就要我簽新臺幣（下同）5
    0萬元的本票，我不肯，「小龍」就拿槍出來打我的頭，並
    且把我壓在沙發上，逼我打手槍且把精液擦在衛生紙上，之
    之後「小龍」叫我把衛生紙給他，姓陳的男子就叫我先給35
    萬，我說我不想給錢，他們二個就恐嚇我說不解決就把我打
    一頓再把我送警察局，我回說好啊把我送警察局或叫警察來
    ，陳姓男子就再問我多少要處理，當下我想先離開，事後再
    報警，就跟他們協調30萬元，他們叫我先付現金15萬，並簽
    1張50萬元的本票，等尾款15萬付清，就把本票還我，所以
    我當天有給「小龍」15萬元，是由我老婆李佩琪和妻舅李後
    昌拿錢來，因為我老婆當時還在坐月子，所以我沒有跟她說
    發生什麼事，我是用做生意的名義跟我老婆拿15萬，後來其
    他的人全部離開之後，我自己一個人又在該處待到晚上8點
    才走，回家後我才跟我老婆說被強逼的事，之後被警察找去
    做筆錄時，我就有跟警察說我也要告對方等語，被告之辯護
    人則為被告辯稱：被告係遭仙人跳，是丁○○找來的二名成年
    人逼被告打手槍並射精在衛生紙上，再加以塗抹至甲○之陰
    道內，以致甲○之陰道內有被告之精液，此由甲○於審理時證
    稱被告有戴保險套即可得知，若被告性侵甲○，被告之精液
    應會在保險套之前端，而不會殘留在甲○之陰道內；而甲○雖
    又稱不確定被告有無戴保險套，因擔心懷孕所以有跟被告說
    不能內射，然甲○既擔心懷孕，於性交行為結束後當立即檢
    查下體是否留有被告之精液，而非如甲○所述穿上褲子蹲在
    角落；且若被告有摸甲○之臀部及下體，其時房間內尚有丙○○，甲○當可出聲勸阻被告或起身離開並與被告保持距離，反
    而繼續躺在床上任被告肆意欺凌，其反應與常人大相逕庭，
    另甲○之陰道傷口為舊傷，亦與遭強制性交應有新傷口之情
    況不合，甲○就被告究意有無戴保險套、離開又返回汽車旅
    館之次數，及丁○○究竟係口頭或以通訊軟體詢問其發生何事
    等之證詞亦前後矛盾，其證詞又與丁○○所述明顯不同，顯係
    事後編造，不足採信等語。經查：
　㈠被告於上開時地與丁○○、丙○○一同前往上開汽車旅館，其後
    甲○與另一女子一起至現場，迨至同日上午11時許該另一名
    女子先行離開，之後丁○○及丙○○則一起外出，是其時旅館房
    內僅餘被告及甲○，當日下午則有2名男子至該處與被告談判
    ，嗣後被告之妻李佩琪及妻舅李後昌則持15萬元至現場交予
    該2名男子等情，業據被告於警詢、偵查中及本院審理時自
    承無訛，核與證人即告訴人甲○、證人丁○○、丙○○、李佩琪
    、李後昌證述之情節大致相符，此部分事實堪屬實情。再案
    發當日下午甲○確曾前往敏盛綜合醫院（下稱敏盛醫院）掛
    號欲就醫，惟甲○要求退掛號，嗣於同日晚間再前往長庚醫
    療財團法人林口長庚紀念醫院（下稱林口長庚醫院)就診，
    由醫師會診結果發現甲○之陰部有陳舊性撕裂傷，惟無新生
    傷勢，另自甲○之外陰部棉棒、陰道深部棉棒採集之檢體，
    檢出之男性染色體DNA-STR型別，與被告之DNA-STR型別相符
    等情，亦有敏盛綜合醫院病歷，林口長庚醫院110年7月12日
    長庚院林字第110050058號函及受理疑似性侵害事件驗傷診
    斷書及內政部警政署刑事警察局108年5月2日刑生字第10800
    29988號鑑定書各1份在卷可參，且為被告所不否認，此部分
    事實亦可認定無疑。
　㈡被告雖以前詞置辯，然
　⒈證人甲○於偵訊時證稱：當天我是穿高中學校制服，到現場後
    ，丁○○、丙○○和被告看起來像在吸毒，後來被告叫我坐在他
    旁邊，問我喜不喜歡他，叫我不要跟丁○○在一起，我覺得很
    煩，就離開被告去坐在床邊，我和潘O語在床上吸笑氣，我
    沒有吸很多，期間潘O語先離開，後來被告跑來我旁邊躺在
    床上，我就叫丁○○來我旁邊，我在被告和丁○○中間，我面對
    丁○○背對被告，被告就摸我的屁股，還伸手摸我下體，並抓
    我的手去摸他下體，我不敢講，後來被告回沙發再吸毒，又
    回床上用手插入我的下體，之後被告叫丁○○和丙○○出去買飲
    料，丁○○因為已經吸到意識模糊，被告叫他做什麼他就照做
    ，屋內只剩下我和被告，被告就脫下自己的外褲和內褲至大
    腿處，他發現門沒鎖先去鎖門，並回到床上跟我說門已經鎖
    了，不會有人發現，我跟他說不要，我很怕，我才15歳，他
    有愣一下，後來直接用他身體壓住我的身體，脫下我的外褲
    和內褲，因為被告有吸毒，我怕他會失控對我不利，且我是
    女生力氣很小，門又鎖住，我如果來不及開門又會被他抓住
    ，所以只有一直跟被告說不行、不要，也有推被告，但推不
    動，被告就直接將陰莖插入我的陰道內，我不知道被告有沒
    有戴保險套，也不知道被告有無射精，我只能一直跟被告說
    不能內射，我怕我會懷孕，結束後被告到沙發處，我穿上褲
    子跑到浴缸旁蹲在角落，後來丁○○和丙○○才進來，事後他們
    說他們在樓下時，門是鎖住的，他們有往室內吼，後來請櫃
    檯人員開門才能進來，因為他們進來時被告還在，丁○○就用
    臉書訊息問我有沒有怎麼樣，剛開始我不敢承認，後來才口
    頭跟丁○○說，之後我和丁○○及丙○○3人先離開，在車上有討
    論要怎麼辦，丁○○就問他的成年朋友，並請他們到汽車旅館
    ，我們3人就又回到汽車旅館，被告看到我們回來就知道我
    已經講了，就說先不要報警，看要怎樣都可以，之後是丁○○
    的朋友和被告談，我覺得他們沒有要幫我，因為他們在談用
    錢私下和解，丁○○的成年朋友想拿錢，所以後來丁○○和丙○○
    才陪我去敏盛醫院，留下他們在汽車旅館裡面談，在敏盛醫
    院掛完號後，醫院的人說要報警，但我不想讓家人知道，所
    以取消掛號，又回到汽車旅館，當時他們已談完，好像會給
    35萬元，先收了15萬，成年朋友拿了7萬元，把8萬元塞給我
    ，因為我沒有遇過這種事，所以先放在書包裡，後來是丁○○
    的成年朋友載我離開，在車上時他說他問過可以去驗傷但不
    一定要報警，叫我自己考慮要不要去驗傷，該成年朋友把車
    停在路邊叫我和丁○○及丙○○自己想辦法去林口長庚醫院，我
    們三人就搭計程車去醫院驗傷，醫院就通報警察，我將錢放
    在書包由丁○○保管，後來跟丁○○說我不想拿錢，想用法律處
    理，丁○○就幫我把8萬元拿給他們上面的人幫我還給被告，
    因為被告算是比丁○○位階高的人，我也怕丁○○覺得我很髒，
    所以被摸時沒有馬上跟丁○○說，但我傳訊息給丁○○，但他可
    能吸毒吸到意識模糊，沒有什麼反應，因為我是蹺課，身上
    也沒有帶很多錢，媽媽也不知道我蹺課，潘O語離開時我也
    沒有反應過來，以為丁○○可以保護我，且我有問丁○○和丙○○
    ，他們都說等一下就走了，我以為很快可以離開，所以才沒
    有在被摸的第一時間離開等語，嗣於本院審理時進一步證稱
    ：我當天本來是要上學，打電話給丁○○時他在汽車旅館，所
    以我是穿學校制服以及背書包到汽車旅館，我和潘O語一起
    去，到汽車旅館時大概早上9點多，當天是第一次見到被告
    ，當時我和丁○○是男女朋友，但分分合合，丁○○有介紹被告
    ，說是他的哥哥，叫我要有禮貌，不要讓被告不開心，當天
    他們在吸毒，在吸K煙，後來潘O語先離開，之後丁○○和丙○○
    說要下去買飲料，我不記得被告當時有沒有說什麼，我有叫
    丁○○不要走，丙○○也有叫丁○○留在那邊陪我，不要放我一個
    人，但丁○○還是不管，他已經吸到意識不清，跟我說只要一
    下就好，我跟他說我要跟他們一起下去，丁○○也叫我待在房
    間，然後他們二人就直接走了，因為我很喜歡丁○○，想說他
    很快會上來，在丁○○和丙○○離開之前被告就有騷擾我，問我
    要不要跟他在一起，叫我不要跟丁○○在一起，丁○○很沒用之
    類的話，我一直拒絕被告，被告在沙發上就很靠近我，我就
    跑到床上去坐躺在床上，叫丁○○陪我，丁○○在我旁邊，被告
    也跟著到床上黏著我，被告把被子拉起來蓋住我，被告和丁○○有沒有蓋著棉被我不記得了，被告當時有摸我的下體和屁
    股，我有把他的手撥開，也有跟他說不要這樣子，但被告仍
    然繼續做，還有把他的手指插入我的陰道內，我有跟丁○○講
    說被告在騷擾我，但丁○○沒有反應，沒有理我，還對我不耐
    煩，我也不知道丁○○有沒有聽進去我說的話，當時丙○○在房
    內比較遠的地方，且房內有放音樂，丙○○應該不會聽到我說
    的話，被告還有抓我的手去摸他的下體，我趕緊抽回手，在
    丁○○和丙○○離開後，我還在床上，被告有沒有去鎖門我不記
    得了，被告就過來脫我的褲子，也有壓住我的身體，我一直
    說不要，被告也脫他自己的褲子，因為他有吸毒，我不知道
    他吸毒後會做出什麼事，且他又很壯，我怕惹他不開心會把
    我殺了，而且掙扎也沒有用，所以沒有很明顯的動作抵抗，
    我的力氣一定抵不過被告，我能保護自己的就是跟被告說要
    戴保險套，被告的陰莖有進入我的陰道內，保險套有打開，
    但我不確定被告有沒有戴保險套或中途有沒有把保險套拿掉
    ，結束後我躲到浴缸那邊，後來丁○○和丙○○回來，一開始我
    不知道怎麼講，是他們看我臉色不對，所以問我怎麼了，我
    才說，但我忘記我描述到什麼程度，他們二人看我的臉色很
    難看，應該也猜得到，之後我和丁○○及丙○○有先離開汽車旅
    館，丁○○在車上時越想越不對，他就請他的朋友到汽車旅館
    ，我們也一起回到汽車旅館，在汽車旅館時有二個成年人在
    房間跟被告談，我有聽到被告跟那二個成年朋友說不要報警
    ，之後就由他們自己在談，但他們都沒有問我的意見，丁○○
    也有和丙○○陪我到敏盛醫院，掛完號後因為醫院說要報警，
    要讓家人知道，且丁○○他們也要我不要報警，我考慮到家人
    ，所以取消掛號，後來我們有再回汽車旅館去，丁○○的成年
    朋友談完之後就突然跟我說拿到錢要分他們一半，他們談的
    確切金額我現在不記得，我有看到被告的太太送錢來，後來
    成年朋友有把錢給丁○○，確切金額我不記得，當時丁○○幫我
    拿書包，把錢放在書包內，我覺得這件事不能這麼結束，所
    以有堅持到林口長庚醫院驗傷，事後丙○○有跟我說他很自責
    ，我後來跟丁○○說我不想拿錢，丁○○有把錢給他們上面的人
    ，但他們一直聯絡我想要丟回來給我，但我沒有去拿，我不
    知道那8萬元目前的下落等語。
　⒉另證人丙○○則於檢察官偵查時證稱：一開始是我和被告及丁○○在汽車旅館房間內，丁○○有跟我介紹被告是他的朋友，在
    當天之前我完全不認識他，我會和被告及丁○○到汽車旅館就
    是為了施用咖啡包，後來甲○和另一個女生也有到汽車旅館
    ，我和那個女生在房間的沙發聊天，甲○和丁○○在後面床上
    ，被告好像也在後面床上，但甲○和被告好像沒有什麼互動
    ，之後我下樓拿東西，丁○○也跟著下來，我問他為什麼也下
    來，他說是被告叫他下來，之後我們要回去時，發現車庫鐵
    門是拉下來的，我打電話請櫃檯幫我們開門，正要開門時好
    像是被告自己開門了，我們上樓之後，看到甲○坐在沙發上
    ，但我忘記被告在何處，丁○○有偷偷跑來小聲跟我說被告好
    像對甲○做性行為，我當下慌了，聽丁○○的意思應該是女生
    是被強硬發生性行為的，丁○○看起來也是很緊張、有嚇到，
    因為被告的年紀比我們大很多，且丁○○也沒有處理這件事情
    的能力，是丁○○打電話給他朋友，記得有2個人來處理，我
    有聽到那2人以臺語問被告說那個女生才幾歲、怎麼對人家
    這樣，他們在討論時我沒有在裡面聽，大約10幾分鐘後我就
    和丁○○及甲○去敏盛醫院，但我沒有進去醫院裡，因為丁○○
    的朋友還在汽車旅館，所以我們就先回汽車旅館，被告那方
    的人也有來，我在房間門口，沒有聽到有爭吵的聲音，我和
    甲○及丁○○就等他們談完，一起到林口，當天一開始甲○都能
    正常聊天，發生這件事情之後甲○看起來很害怕、表情很凝
    重、不太講話等語，及於本院審理時證稱：我當時和被告及
    丁○○一起去汽車旅館，我們是晚上去的，一直待到隔天，我
    們當天是去吸笑氣還有喝咖啡包及抽K煙，到第二天白天時
    甲○有到汽車旅館，還有另一個女生，印象中我和丁○○有下
    去，我記得我沒有關鐵門，大概15-20分鐘後要再上來時車
    庫的鐵門是關著的，我就敲門，想說怎麼沒有人回應，我和
    丁○○就去找工作人員打開鐵門，裡面的那一扇門是房間的人
    打開的，後來丁○○跟我說他女朋友好有跟被告發生性關係，
    當下沒有說是被侵犯還是自願的，但丁○○蠻慌張的，看起來
    是嚇到，講話有點慌掉，所以我覺得可能不是甲○同意的，
    當天我跟甲○沒有什麼互動，但在我和丁○○下去拿東西再上
    來時，甲○就沒什麼在講話，神情有點無神，後來丁○○跟我
    說發生這件事，我才了解甲○為什麼不太講話，在我要跟丁○○一起下去時，我覺得不應該把女朋友跟一個陌生的男生留
    在樓上，所以我有跟丁○○說他要不要留在樓上，但他說他要
    跟我下去，甲○當時有沒有說要跟我們一起下去我沒有印象
    ，我事後有跟甲○說整件事情對她很不好意思，當下我跟丁○○不知道怎麼處理，也沒有也沒有做完善的處理，覺得很抱
    歉的這些話，當天我有跟甲○及丁○○去二家醫院，林口長庚
    醫院好像是丁○○說要去的，甲○就說好，去完林口長庚醫院
    後就沒有再回去汽車旅館，當天在汽車旅館時我有聽到丁○○
    找來的成年朋友在跟被告談，也有聽到被告有說他跟甲○發
    生性行為，丁○○的朋友問被告說那個女生才幾歲，怎麼對人
    家這樣，我也有聽到錢的事情，但我沒有看到拿錢出來的情
    形，也不知道丁○○的朋友拿8萬元給甲○及事後8萬元下落的
    事，我記得在第二次回到汽車旅館時，有看到好幾輛車子停
    在那裡，我認為是被告的朋友到場等語。
　⒊再證人丁○○於偵訊時證稱：當天中途被告有叫丙○○扶我下樓
    去找小蜜蜂拿咖啡包，我和丙○○回來之後發現房間的第一道
    門是從裡面鎖住的，當時我已經有點清醒，覺得事情不對勁
    ，上去後我就問甲○有沒有發生什麼事，我從甲○的臉就覺得
    好像有發生什麼事，她的情緒很難過很無辜，但甲○一開始
    說沒有，我覺得是因為被告在場她不敢說，我一直問她才說
    有，我大概瞭解就沒有再追問，甲○快哭了，當下我不知道
    怎麼處理，第一反應是打給我外面認的哥哥，先告訴他大致
    的經過，哥哥帶另一個人一起到場，哥哥很兇的問被告有沒
    有動到甲○，被告就嚇到說有等語，迄於本院審理時亦證稱
    ：當天凌晨時我和丙○○及被告一起到汽車旅館，大概是早上
    7點多時甲○和潘O語來找我，當時我跟甲○是男女朋友，當天
    甲○原本要去學校上課，後來來找我，她平常要去學都是穿
    學校制服，但我忘記當天她穿什麼，我沒有叫甲○要對被告
    有禮貌不要讓被告不開心，因為我當時有喝咖啡包及吸K他
    命，甲○她們來的時候我的意識已經沒有很清楚，我也沒有
    印象我是否有跟甲○及被告一起坐在床上的事，我記得有叫
    小蜜蜂送K他命來的時候，我和丙○○下去拿，丙○○原本叫我
    留在樓上，好像是被告叫我下去拿，丙○○才陪我下去，我們
    下去至少有10分鐘的時間，要再上來時進不去房間，丙○○跟
    我說為什麼門打不開，我才有一點點醒，我一直敲門，是丙○○去找櫃檯人員問，後來門就打開了，好像是有人下來開門
    ，我回到房間後看到甲○坐在小椅子上，被告好像在沙發那
    裡，甲○表情怪怪的，我就問她說「你剛才在樓上有被幹嘛
    嗎」，甲○沒有回答，後面才點頭，但沒有具體跟我說到底
    發生什麼事，當時甲○就是有點委屈的那種表情，我之所以
    會問甲○有沒有被怎樣，是因為門被鎖住，我會著急，因為
    當下我不知道怎麼辦，且桌上有毒品，也不能報警，所以我
    就叫認識的哥哥來處理，是我和甲○及丙○○先離開汽車旅館
    時在計程車上時，我跟那位哥哥說甲○被性侵，那位哥哥有
    帶另一個人一起來，他們在跟被告談時，我有聽到哥哥問被
    告「有沒有動到甲○」，被告說有，我的理解「動到」就是
    指性侵，我的印象中當天被告的老婆有拿20萬元來，但時間
    過太久了我不確定，在汽車旅館時甲○沒有傳簡訊給我說被
    告在摸她，要甲○去林口長庚醫院是我的意思，我印象中只
    有去林口長庚醫院，沒有去敏盛醫院，我找哥哥來的目的不
    是要跟被告要錢，是要他們來處理這件事，哥哥他們跟被告
    談的金額好像是20萬，我不知道被告實際給多少，哥哥只給
    甲○1萬元，我把錢放在甲○的包包裡，但後來甲○的家人叫甲○不要拿錢，所以甲○把錢拿來給我，我又把錢還給那個哥哥
    等語。 
　⒋告訴人、證人之陳述有部分有所歧異時，究竟何者為可採，
    法院仍得本其自由心證予以斟酌，非謂一有所矛盾，即應認
    其全部均為不可採信；尤其關於行為動機、手段及結果等之
    細節方面，告訴人之指陳，難免故予誇大，證人之證言，有
    時亦有予渲染之可能；然其基本事實之陳述，若果與真實性
    無礙時，則仍非不得予以採信（最高法院74年台上字第1599
    號判決意旨參照）。且良以證人所為之供述證言，係由證人
    陳述其所親身經歷事實之內容，而證人均係於體驗事實後之
    一段期間，方於警詢或檢察官偵訊時為陳述，更於其後之一
    段期間，始於審判中接受檢、辯或被告之詰問，受限於人之
    記憶能力及言語表達能力有限，本難期證人於警詢或檢察官
    偵訊時，能鉅細無遺完全供述呈現其所經歷之事實內容，更
    無從期待其於法院審理時，能一字不漏完全轉述先前所證述
    之內容。從而，經交互詰問後，於綜核證人歷次陳述之內容
    時（包括檢察官偵訊時之陳述、法院審理時之陳述，以及於
    容許警詢陳述做為證據時之警詢內容），自應著重於證人對
    於待證事實主要內容之先後陳述有無重大歧異，藉此以判斷
    其證言之證明力高低，不得僅因證人所供述之部分內容不確
    定，或於交互詰問過程中，就同一問題之回答有先後更正或
    不一致之處；或證人先前證述之內容，與其於交互詰問時所
    證述之內容未完全一致，即全盤否認證人證言之真實性。故
    證人之供述證言，前後雖稍有參差或互相矛盾，事實審法院
    非不可本於經驗法則，斟酌其他情形，作合理之比較，定其
    取捨（最高法院97年台上字第96號判決意旨參照）。依照證
    人甲○上開證詞，其就案發當日見丁○○因吸食毒品後已呈現
    意識模糊之狀態，其與丁○○及被告同在床上時遭被告摸臀部
    及下體，被告並以手指插入其陰道內，嗣丁○○及丙○○離開房
    間時，被告反鎖房門後，其又遭被告壓制，經其以口頭及以
    手推拒表示不欲與被告為性交行為，仍遭被告強行以陰莖插
    入其陰道內，迄於丁○○及丙○○返回後其告知該2人之情，及
    嗣後藉口離開汽車旅館而經丁○○聯絡成年友人到場，其再與
    丁○○及丙○○返回汽車旅館，然因不願該成年友人欲以金錢解
    決此事遂前往就醫，及事後未拿取任何賠償等情，前後於偵
    訊及審理時始終指述一致，並無重大矛盾、明顯瑕疵之處，
    且因初始顧慮甚多因而於敏盛醫院掛號復退掛，嗣後方始前
    往林口長庚醫院就醫一節，亦與常情無違，更與證人丁○○證
    述其於汽車旅館內因吸食毒品之故而意識模糊，與丙○○一起
    離開房間，欲再返回時因見房間門上鎖故請櫃檯人員協助，
    事後甲○告知遭受性侵害之情及其與甲○及丙○○離開汽車旅館
    後聯絡成年友人到場與被告洽談，惟甲○事後未拿取任何賠
    償，嗣並陪同甲○就醫等節，及證人丙○○證述其與丁○○離開
    房間欲返回時因見房門上鎖而請櫃檯人員協助，及甫聽聞甲○遭受性侵而於三人離開後，始由丁○○聯絡成年友人到場，
    及事後向甲○表示自責等情，互核亦大致相符，而證人甲○與
    被告並無宿怨，事後亦無甲○因之獲取任何賠償之依據，甲○
    實無刻意造假或誣陷被告之動機，另證人丁○○及丙○○所述於
    其等離開房間下樓取物欲再行返回時見門遭反鎖，之後所見
    甲○之神情反應，及其等事後就此事處理之情形，與甲○所述
    並無重大矛盾之處，且合於情理，亦未見其等二人有刻意誣
    陷被告之事由，是證人甲○、丙○○及丁○○證述即無不可採信
    之處。參以丙○○及丁○○於事發後初見甲○時之難過委屈神情
    ，及甲○之母於偵訊時表示案發當日甲○一見其即大哭，就醫
    時仍然哭泣，情緒不穩，事後甲○會有發呆，自責，吃不下
    飯之反應等情，亦與一般性侵害案件被害人事後所產生之負
    面情緒反應相符，亦徵甲○證述內容真實。
  ㈢按測謊鑑定，因其結果未具有全然之準確性，固不得採為判
    決之唯一及絕對之依據，但是項鑑定係依一般人在說謊時，
    會產生遲疑、緊張、恐懼、不安等心理波動現象，乃以科學
    方法，由鑑定人利用測謊儀器，將受測者之上揭情緒波動反
    應情形加以記錄，用以判別受測者之供述是否真實。故測謊
    鑑定，倘鑑定人具備專業之知識技能，所測試之問題及其方
    法又具專業可靠性時，該測謊結果，如就否認犯罪有不實之
    情緒波動反應，仍非不得供為主要證據之補強依據。查本院
    經徵得被告之同意，囑託內政部警政署事警察局對被告實施
    測謊鑑定，經以「熟悉測試法」檢測被告生理反應正常，並
    使被告熟悉測試流程後，再以「區域比對法」測試，經採數
    據分析比對，分析測試結果，被告對於問題㈠你有沒有將生
    殖器放入她的陰道？㈡你有沒有在房間將生殖器放入她的陰
    道？均呈不實反應，此有該警察局110年4月7日刑鑑字第110
    0500273號鑑定書附卷可佐，益徵Ａ女上開證述被告於犯罪事
    實欄一所示之時、地，以陰莖插入其陰道內對其為性交等節
    ，信而有徵，應屬事實，自堪採信。被告辯稱其於測謊時會
    緊張云云，然被告於受測謊前，經測謊人員於測前會談時告
    知得拒絕測謊或中止測謊，並填寫「測謊儀器測試具結書」
    ，告知得拒絕接受測謊、得隨時要求停止測謊測試，而同意
    接受測謊並填寫病歷及身體狀況資料，供測謊人員審核有無
    不適測試或是否可能影響測謊，此有被告所填寫之測謊儀器
    測試具結書可查，顯然被告施測當日之身體狀況，並無不能
    施以測謊鑑定之情，從而被告質疑其因緊張之身體狀況，自
    無足導致測謊結果受影響，況測謊本係基於一般人於說謊時
    會產生之緊張、不安等心理波動現象以儀器加以記錄及判別
    ，被告倒果為因欲以其因說謊產生之緊張反應否定其測謊之
    結果，其此部分所辯更顯失依據。
　㈣至辯護人雖以甲○於偵訊、審理時前後所述不一，且與丙○○及
    丁○○所亦有所不同為執，然甲○、丙○○及丁○○其時皆為未滿1
    8歲之少年，涉世均未深，社會經驗亦不足，初遇此等逾越
    其等日常生活經驗之事，因此衝擊甚大，驚慌失措可見一般
    ，丙○○及丁○○於案發當日尚且均曾吸食毒品，自難期其等於
    此情形下就細節部分均能正確記憶，而證人甲○、丁○○及丙○○於偵訊及審理時均能就重要事項清楚陳述，而僅就部分與
    待證事實無重大關係之枝微末節等事實，其歷次於偵訊及審
    理時所陳前後或彼此間有些微出入，辯護人即以此認甲○前
    開證述不可採，其所辯尚乏依據。
  ㈤被告及辯護人雖均以被告係遭人強迫打手槍及射精於衛生紙
    上，再遭甲○塗抹至其陰道內為執，而認被告係遭「仙人跳
    」云云，然多種疾病（包括愛滋病）可透過精液傳染，將精
    液塗抹女性陰部，亦有可能使女性受孕，此均為一般人可知
    之常識，以甲○未婚其時尚於高中就學中，甚難想像會為不
    一定成功誣陷勒索計畫，甘冒受孕、生病甚而死亡風險，甲○亦一再表示其害怕懷孕，因此有要求被告要戴保險套或不
    能射精於其陰道內有如上述，況甲○果真計畫周詳，其直接
    以沾有被告精液之衛生紙為證物誣指被告對其性侵害即可，
    縱使至愚，亦實無需如被告及辯護人所辯以精液塗抹陰道深
    處之方法誣陷被告。再依證人甲○、許及瑋及丙○○所述其等
    於案發後有先離開汽車旅館，待丁○○聯絡友人到場之情形，
    甲○等人若設計而欲誣陷被告而對被告「仙人跳」，又豈有
    自行離開汽車旅館而放任被告一人留在原地，而使其等無法
    掌控被告以進行所謂「仙人跳」之行為者，更可見被告及辯
    護人所辯被告係遭「仙人跳」一節無足採信。
　㈥辯護人雖又另為被告辯護稱：甲○於遭被告撫摸其臀部及下體
    時竟未出聲制止或起身離開或與被告保持距離，且其遭強制
    性交，惟身體未受有傷害，並不合理，再其既擔心懷孕，於
    性交行為後竟未立即檢查下體是否留有被告之精液，其證述
    顯有瑕疵。惟按性侵害被害人對於被性侵害之反應未必一律
    相同，而影響性侵害被害人反應之因素甚多，例如被害人與
    加害人間之關係（如長輩、老師或上司）、被害當時情境（
    例如加害人之體型、權勢或對現場環境掌控優勢等）、被害
    人之個性（例如個性勇敢、剛烈或畏怯、膽小）及對於被性
    侵害之感受（例如被害人為求保命或擔心遭受他人異樣眼光
    ，而不敢聲張等），均會影響被害人之反應，要非所有性侵
    害犯罪之被害人均會大聲喊叫、呼救或立即前往報警處理。
    而在被害人所面對之加害人之體型、權力、對於情境之掌控
    均處於優勢，被害人為求保命而不呼救或不敢聲張，或擔心
    他人發覺後遭異樣眼光，選擇隱忍，均不無可能。申言之，
    性侵害犯罪之被害人因驚恐羞怯或受害後之其他心理上之障
    礙，致未及時求救、報警或保留證據，並非事理上之所無（
    最高法院101年度台上字第3251號、100年度台上字第2727號
    判決意旨參照）。經查，甲○已多次表示初始即有遠離被告
    ，惟被告仍恣意跟隨之情，其並有閃躲、出聲勸阻及手推被
    告之舉，而非毫無任何拒卻行為，辯護人所指甲○放任被告
    肆意欺凌，即無所據。而甲○年紀甚輕，已難期待其有豐富
    之社會智識經驗可以正確、即時的判斷及反應，又甲○於案
    發後經丁○○見有異而詢問時，尚且於第一時間否認，亦可見
    其驚恐擔心遭人異樣眼光而選擇隱忍之心，且甲○其時與丁○○為男女朋友，因認被告為丁○○之友人，而於遭被告侵害時
    未強烈反應，亦無悖於常理之處。至於辯護人雖又質疑甲○
    並未受傷等語，然甲○亦已證述其擔心若激烈反抗，將遭致
    不測等語，故其係以口頭及以手推拒之方式明確表達拒絕之
    意，是尚難以甲○身體上未受有傷害，即遽認甲○所述不可採
    信。況甲○於性交行為後，再行檢查其下體是否留有被告之
    精液，亦已於事無補，辯護人質此認甲○之證詞有瑕疵而不
    可採，亦嫌率斷。
　㈦被告雖否認知悉甲○之年紀，惟甲○其時身著高中制服，且已
    告知被告其年僅15歲等節，業據甲○證述如上，且證人丁○○
    雖對甲○其時穿著已不復記憶，然亦表示甲○上學都是穿制服
    ，當天甲○原要前往學校上課等節，亦有如上述，是被告當
    日既可見甲○身著高中制服，又經甲○告知年齡，其當無對甲○其時未滿18歲一節諉無不知之理，足認被告於行為時已知
    悉甲○為14歲以上未滿18歲之少年。
  ㈧至其時被告之妻李佩琪於偵查中稱其前往汽車旅館時，見被
    告想講什麼又不敢講，看起來好像很緊張恐懼，回家後有說
    他好像被「仙人跳」，且說他被拿槍逼打手槍，對方說要拿
    他的精液去威脅他給錢等語，被告之妻舅李後昌則於偵查中
    證稱在汽車旅館時感覺被告好像被人威脅的樣子等語，惟被
    告於警詢時先稱:因「小龍」身上有槍，其妻尚在坐月子中
    ，怕有意外發生，所以當下未報警，亦未向其妻及妻舅說發
    生什麼事，而待事情處理完了，怕家庭破碎所以不敢報警云
    云，惟被告為智識正常之成年人，自可知悉若涉犯強制性交
    罪嫌之不名譽指責，抑或係遭人脅迫、誣陷之身為被害人，
    其際遇天壤之別，究以何者破壞夫妻間感情或破壞家庭之和
    諧，不言可知，其既於案發當日返家後，即已告知其妻其遭
    人強逼脅迫之事，為避免家庭破碎，更應挺身而出以維護自
    身之名譽及家庭之和諧與完整，且杜絕事後對方持其所簽發
    之本票要脅之麻煩而報警處理，惟竟未為之，自已與常情有
    違，更與其所謂怕家庭破碎之初衷大相逕庭。甚且被告於本
    院審理時又稱:本來有想過報警，但小孩剛出生，想說他們
    把錢拿走了，應該不會再找麻煩云云，然被告亦表示事後對
    方尚要求再行支付20萬元云云，即已非被告所述「對方把錢
    拿走，不會再找麻煩」云云所得解決，惟被告仍選擇隱忍，
    更令人不解，是被告於汽車旅館見其妻及妻舅時之緊張恐懼
    ，當非遭人威脅，而係害怕其強制性交之舉遭其妻及妻舅查
    覺而破壞家庭之和諧，方屬實情。
　㈨綜上所述，被告確有於上開時地，為上開強行撫摸甲○之臀部
    及下體，並強行以手指及陰莖插入甲○陰道之情事，至可認
    定，本案事證明確，被告犯行堪予認定，應依法論科。
　㈩至辯護人聲請傳喚蔣執予醫師，以證明甲○之外陰與陰道內有
    無傷勢，若有其原因為何，有無可能因以手將衛生紙塞入所
    致，及是否可能因甲○或他人將沾有精液之衛生紙塞入甲○陰
    道後始採得檢體之部分，惟此已有上開驗傷診斷書及長庚醫
    療財團法人林口長庚醫院109年7月14日長庚院林字00000000
    00號及110年7月12日長庚院林字第100150058號函附卷可查
    ，自無傳喚之必要。另被告聲請對甲○及丁○○及丙○○進行測
    謊，因事證已明而無再行調查之必要，一併敘明。 　
二、論罪科刑：
  ㈠被告為成年人，甲○則係92年4月生，有其性侵害案件代號
　　與真實姓名對照表在卷可稽，是甲○於本案犯罪行為日，係
　　14歲以上未滿18歲之少年。故核被告所為，係犯兒童及少年
    福利與權益保障法第112條第1項前段、刑法第221條第1項之
    成年人故意對少年犯強制性交罪；公訴意旨認被告就此部分
    所為，僅係犯刑法第221 條第1項強制性交罪嫌，尚有未洽
    ，惟此部分與起訴部分社會事實同一，且經本院當庭告知被
    告此部分罪名，供被告、辯護人防禦，爰依法變更起訴法條
    。另公訴意旨固漏未敘及被告亦有在前開汽車旅館房間強行
    撫摸甲○之臀部及下體之猥褻行為，惟該部分犯罪事實與業
    經起訴之犯罪事實間，有吸收犯之實質上一罪關係（參後述
    ），為本案起訴效力所及，本院自得併予審理。 
　㈡被告所為撫摸甲○臀部及下體之猥褻行為，均屬性交之階段行
    為，自應為性交行為所吸收，均不另論罪。另被告係在相近
    之時間、相同之地點，先以手指進入A 女之陰道為性交行為
    ，再接續以陰莖欲插入甲○之陰道，係屬侵害同一法益，且
    依一般社會健全觀念，各行為之獨立性尚屬薄弱，應合為包
    括之一行為予以評價，而論以接續犯之一罪。 
　㈢被告前因詐欺案件，經臺灣嘉義地方法院以104 年度簡上字
    第156號判決處有期徒刑10月確定，經入監執行後，甫於106
     年6 月1 日縮短刑期執行完畢出監等情，有臺灣高等法院
    被告前案紀錄表在卷足憑，其於受有期徒刑執行完畢後，5 
    年以內故意再犯本案有期徒刑以上之罪，合於刑法第47條第
    1 項累犯之規定，為累犯，惟依司法院釋字第775 號解釋之
    意旨，本案與前案所犯之犯罪類型、犯罪手段、侵害法益均
    不同，被告非未能記取教訓而再犯相同罪質之罪，若據此加
    重其刑，罪刑之間似不相當，又公訴意旨並未敘明可據以認
    定被告本案犯行有特別惡性及對刑罰反應力薄弱之具體事由
    ，是以尚不得遽認被告具有特別惡性或對於刑罰之反應力薄
    弱，故本案以不加重其最低本刑為宜，惟該罪法定最高本刑
    部分，依法仍應加重。 　
  ㈣爰以行為人之責任為基礎，審酌被告為滿足一己之性慾，無
    視甲○之性自主權，見甲○年幼可欺，先強制猥褻甲○後，進
    而不顧甲○之抗拒，對甲○為強制性交得逞，對於甲○之身心
    造成難以磨滅之陰影及傷害，自應予以重懲；再考量被告犯
    後全然否認犯行，亦未以積極之作為與甲○達成和解，犯後
    態度不佳；兼衡被告與甲○於案發時初結識之關係、被告之
    素行暨其自承國中畢業之教育程度、家庭經濟狀況小康等一
    切情狀，量處如主文所示之刑。
據上論斷，應依刑事訴訟法第299 條第1 項前段、第300 條，判
決如主文。
中    華    民    國   110    年    12    月    30    日
                  刑事第十三庭  審判長法  官  潘怡華
                                      法  官  簡方毅
                                      法  官  郭鍵融
以上正本證明與原本無異。
如不服本判決應於收受判決後20日內向本院提出上訴書狀，並應
敘述具體理由。其未敘述上訴理由者，應於上訴期間屆滿後20日
內向本院補提理由書(均須按他造當事人之人數附繕本)「切勿逕
送上級法院」。
                                      書記官  蔡紫凌
中    華    民    國   110    年    12    月    30    日
附錄論罪科刑法條：
中華民國刑法第221條第1項：
對於男女以強暴、脅迫、恐嚇、催眠術或其他違反其意願之方法
而為性交者，處3 年以上10年以下有期徒刑。
兒童及少年福利與權益保障法第112 條
成年人教唆、幫助或利用兒童及少年犯罪或與之共同實施犯罪或
故意對其犯罪者，加重其刑至二分之一。但各該罪就被害人係兒
童及少年已定有特別處罰規定者，從其規定。
對於兒童及少年犯罪者，主管機關得獨立告訴。